臺灣彰化地方法院民事判決　94年度保險字第45號
原　　　告　國泰世紀產物保險股份有限公司
法定代理人　甲○○
訴訟代理人　乙○○
被　　　告　丙○○
上列當事人間請求損害賠償事件，本院於民國94年12月14日言詞
辯論終結，判決如下：
    主  文
被告應給付原告新台幣壹佰肆拾萬元及自民國九十四年八月二十
日起至清償日止，按年息百分之五計算之利息。
訴訟費用由被告負擔。
    事實及理由
壹、原告方面：
    原告公司汽車保險單第一五０二九三Ｂ０四九二五六號所承
    保訴外人盧崑永所有之自小客車（車號：ＱＢ－九七八八號
    ），於民國九十三年十月五日三時三十分許，於行經彰化縣
    花壇鄉○○路○段二七一號前，因被告酒後駕駛原告承保之
    上開車輛（吐氣所含酒精濃度值０．二五毫克以上），因閃
    避小貓，不慎失控撞擊電線桿，致使車上乘客陳美君傷重不
    治死亡。原告已依強制汽車責任保險契約賠付被害人陳美君
    之法定受益人張麗金死亡給付新台幣（下同）一百四十萬元
    。然被告酒後駕車，依前開契約保險單條款第五條第一項第
    一款、強制汽車責任保險法第二十七條第一款之規定，被告
    應負責償還一百四十萬元。並聲明：如主文所示。
貳、被告則以：
    對於原告主張發生車禍之事實，被告不爭執。但被告當天沒
    有喝酒，是吃薑母鴨，警察後來有開單，說被告抽血之酒精
    濃度有超過。被告沒有錢可以還等語置辯，並聲明：原告之
    訴駁回。
參、得心證之理由
  一、原告主張之前開事實，業據原告提出強制汽車保險理賠計
      算書、強制汽車責任保險條款、收據、交通事故證明書、
      相驗屍體證明書、戶籍謄本等影本為證，而被告因酒醉駕
      車，酒後酒精濃度超過每公升０．二五毫克，致犯下過失
      致死等案件，經台灣彰化地方法院檢察署於九十三年十一
      月二十三日為緩起訴處分之事實，亦有台灣彰化地方法院
      檢察署九十三年度偵字第八六０一號案卷可稽，被告對於
      於上開時地發生車禍乙節，亦不爭執，雖其辯稱其酒精濃
      度超過係因吃薑母鴨所致，惟查薑母鴨等食物中摻有酒精
　　　，此應為被告所明知，且法律禁止酒醉駕車本意即在防止
 　　 在人體酒精濃度過高之情形下開車，以免影響意識及控制
   　 能力，增加車禍發生之危險，至於透過什麼方式造成人體
      酒精濃度過高要非所問，故被告明知薑母鴨內摻有酒精，
      仍於食用後冒然開車，則其所辯縱使為真，本院認仍無礙
      於被告有酒醉駕車之認定，被告此部分抗辯，仍屬無據，
      原告之主張自堪信為真實。
　二、按被保險汽車發生汽車交通事故，加害人有酒醉駕車者，
      保險人仍應依本法規定給付保險金，但得在給付金額範圍
      內，向加害人求償，強制汽車責任保險法第二十七條第一
      款定有明文。查本件被告於九十三年三月五日三時三十分
      許，酒醉駕駛車號ＱＢ－九七八八號自小客車，於彰化縣
      花壇鄉○○路○段二七一號前，不慎失控撞擊電線桿，致
      使車上乘客陳美君傷重不治死亡。原告為車號ＱＢ－九七
      八八號汽車之強制責任險保險人，並已依強制汽車責任保
      險法規定向陳美君之保險受益人給付死亡給付一百四十萬
      元，從而原告依同法第二十七條第一款規定，請求加害人
      即被告給付原告一百四十萬元及自起訴狀繕本送達翌日即
      九十四年八月二十日起至清償日止，按年息百分之五計算
      之利息，為有理由，應予准許，爰判決如主文所示。
肆、訴訟費用負擔之依據：民事訴訟法第七十八條。
中　　華　　民　　國　　94　　年　　12　　月　　28　　日
                  民事第二庭    法　官　詹秀錦
以上正本係照原本作成。
如對本判決上訴，應於判決送達後20日內向本院提出上訴狀。
中　　華　　民　　國　　95　　年　　1 　　月　　2 　　日
                      　　　    書記官　楊筱惠
